【裁判字號】    97,裁,4969
【裁判日期】    971113
【裁判案由】    損害賠償
【裁判全文】
最  高  行  政  法  院  裁  定
                                      97年度裁字第4969號
聲  請  人  甲○○
上列聲請人因與相對人臺灣桃園地方法院間損害賠償事件，對於
中華民國97年7月10日本院97年度裁字第3534號裁定，聲請再審
，本院裁定如下：
    主  文
再審之聲請駁回。
再審訴訟費用由聲請人負擔。
    理  由
一、按當事人對於本院所為裁定聲請再審，必須原裁定有行政訴
    訟法第273條之情形者，始得為之，行政訴訟法第283條規定
    即明。而該法第273條第1項第1款所謂適用法規顯有錯誤者
    ，係指原裁判所適用之法規與該案應適用之現行法規相違背
    ，或與解釋判例有所牴觸者而言，至於法律上見解之歧異，
    聲請人對之縱有爭執，要難謂為適用法規錯誤，而據為再審
    之理由。又按行政訴訟法第273條第1項第2款所謂判決理由
    與主文顯有矛盾，係指判決依據當事人主張之事實，認定其
    請求或對造抗辯為有理由或無理由，而於主文為相反之諭示
    ，且其矛盾為顯然者而言。另按對於確定裁定聲請再審，應
    依行政訴訟法第283條準用第277條第1項第4款之規定表明再
    審理由，此為必須具備之程式。所謂表明再審理由，必須指
    明確定裁定有如何合於再審事由之具體情事，始為相當。倘
    僅泛言有何條款之再審事由，而無具體情事者，尚難謂已合
    法表明再審理由。如未表明再審理由，法院無庸命其補正。
二、本件聲請人對本院97年度裁字第3534號裁定（下稱原裁定）
    聲請再審，其聲請意旨略謂：(一)、依民事訴訟法第492條第2
    項，本院業經認定抗告為有理由，故廢棄原裁定，所以本院
    是認有受理訴訟權限，何以能依職權以裁定將訴訟移至臺灣
    桃園地方法院。(二)、臺灣高等法院檢察署95年上聲議字第50
    17號處分書，認系爭案件非因私法上之關係而發生爭執，故
    為不起訴處分，然臺灣桃園地方法院96年度賠議字第1號拒
    絕賠償書足證陳秀鳳書記官徇私偏袒，故本件係因公法關係
    所生之爭議，陳秀鳳書記官及其經電話詢問之法官皆為執行
    公務之執法人員，其因公權力之行使是否不當，當非由普通
    法院審判。(三)、又依國家賠償法第11條第1項規定，本件係
    該條但書依法不得按國家賠償法更行起訴之情形等由，而主
    張原裁定有行政訴訟法第273條第1項第1款、第2款、第4款
    、第8款、第14款之再審事由云云。
三、本院原確定裁定廢棄原審裁定係以：「行政法院認其無受理
    訴訟權限者，應依職權以裁定將訴訟移送至有受理訴訟權限
    之管轄法院；公法上之爭議，除法律別有規定外，得依本法
    提起行政訴訟，分別為行政訴訟法第12條之2第2項前段、第
    2條所明定。又國家賠償法所規定損害賠償之訴，除依該法
    規定外，適用民事訴訟法之規定，國家賠償法第12條亦定有
    明文。是依國家賠償法所生之國家賠償訴訟，其雖屬公法上
    爭議，然依上開國家賠償法之規定，應由普通法院審判，此
    即上開行政訴訟法第2條所稱之『法律別有規定』。準此，
    抗告人向相對人依國家賠償法請求國家賠償，原裁定認行政
    法院無審判權，原無不合。惟原審未及適用行政訴訟法第12
    條之2第2項前段規定，逕予駁回，尚有未合。抗告人提起抗
    告，雖未指摘及此，惟此項法律適用，原屬本院職權，本院
    自得予以斟酌。從而，抗告人指摘原裁定違誤，求予廢棄，
    應認為有理由，爰廢棄原裁定，並將本件移送至有受理訴訟
    權限之臺灣桃園地方法院。」等語為由，經核原確定裁定所
    適用之法規與該案應適用之法規並不相違背，與判例、函釋
    、解釋意旨亦無相牴觸之情形，亦無判決理由與主文顯有矛
    盾情事。聲請人以其法律上見解之歧異，就原確定裁定任意
    指摘其為不當，已無可採。從而，聲請人主張原確定裁定有
    行政訴訟法第283條準用第273條第1項第1款、第2款規定之
    再審事由，聲請再審，揆諸首揭規定，殊難認有再審理由，
    應予駁回。另聲請人雖泛稱本件亦有行政訴訟法第273條第1
    項第4款、第8款、第14款之再審事由，惟對原確定裁定究有
    如何合於各該款之具體情事，則無一語指及，自難認就此部
    分已合法表明再審事由，揆諸首揭說明，其再審之聲請為不
    合法，亦應予駁回。
四、據上論結，本件聲請為部分不合法、部分無理由。依行政訴
    訟法第283條、第278條第1項、第2項、第104條、民事訴訟
    法第95條、第78條，裁定如主文。
中    華    民    國    97    年    11    月    13    日
                    最高行政法院第四庭
                        審判長法官  鍾  耀  光
                              法官  黃  合  文
                              法官  姜  仁  脩
                              法官  王  德  麟
                              法官  黃  清  光
以  上  正  本  證  明  與  原  本  無  異
中    華    民    國    97    年    11    月    14    日
                              書記官  黃  淑  櫻


司法院資訊處製作；財團法人民間司法改革基金會備份。
